臺灣臺南地方法院民事判決
111年度簡上字第103號
上  訴  人  張素貞
訴訟代理人  鄭植元律師
            王又真律師
被  上訴人  陳文松

訴訟代理人  林堯日
上列當事人間侵權行為損害賠償（交通）事件，上訴人對於民國
111年2月23日臺灣臺南地方法院臺南簡易庭110年度南簡字第108
4號第一審判決提起上訴，本院於民國111年11月9日言詞辯論終
結，判決如下：
    主      文
上訴駁回。
第二審訴訟費用新臺幣參萬壹仟貳佰元由上訴人負擔。
    事實及理由
一、本件原審判決書係於民國111年3月1日送達上訴人原審訴訟
    代理人，有送達證書附原審卷第125頁可稽；而上訴人係於1
    11年3月21日向本院提起上訴，有上訴狀附本院卷第15頁可
    稽；是上訴人提起本件上訴，並未逾20日之上訴期間。而被
    上訴人抗辯本件上訴已逾上訴期間云云，並不足採。
二、上訴人即原告方面：
（一）上訴人起訴主張：被上訴人於108年4月19日晚間11時40分
      許，駕駛車牌號碼00-0000號自用小客車，沿臺南市仁德
      區太興路由南往北方向行駛，行經該路與太子北路之閃光
      黃燈交岔路口時，原應注意車前狀況，並隨時採取必要之
      安全措施，且閃光黃燈表示警告，車輛應減速接近，注意
      安全，小心通過，而依當時天候雨、夜間有照明、柏油路
      面濕潤無缺陷且無障礙物、視距良好等情，並無不能注意
      之情事，竟疏未注意，貿然駛入該交岔路口，適上訴人騎
      乘車牌號碼000-0000號普通重型機車（以下簡稱系爭機車
      ）沿太子北路由西往東駛入該交岔路口，亦疏未注意行經
      閃光紅燈交岔路口，應停車再開，車輛應減速接近，先停
      止於交岔路口前，讓幹道車優先通行後認為安全時，方得
      續行，二車因此發生碰撞（以下簡稱系爭交通事故)，上
      訴人因此受有外傷性主動脈弓撕裂傷併B型主動脈剝離、
      胸部鈍挫傷、左側氣血胸併胸骨肋骨多處骨折、尿路感染
      、左上肺葉塌陷（以下簡稱系爭傷害），及「右側顱內出
      血併左側偏癱」之傷害。爰依侵權行為損害賠償之法律關
      係，請求被上訴人賠償醫療費新臺幣（下同）339,551元
      、植牙費105,000元、住院期間看護費296,700元【計算式
      ：139日×2,400元/日＝333,600元，僅請求296,700元】、
      未來看護費用690萬元【計算式：每年聘請外籍看護費用3
      0萬元×107年度統計63歲女性平均餘命23年】、不能工作
      損失1,559,664元【計算式：年薪389,916元×自系爭車禍
      至原告65歲退休尚有4年】、精神慰撫金150萬元、系爭機
      車修理費42,580元、醫療用品費17,000元、中藥費85,000
      元、住院期間洗頭費用5,000元，總計10,850,495元等語
      。並聲明：被上訴人應給付上訴人10,850,495元，及自刑
      事附帶民事起訴狀繕本送達翌日起至清償日止，按週年利
      率百分之5計算之利息。
（二）上訴人上訴意旨之陳述及所用證據，除與原判決記載相同
      者予以引用外，補稱略以：　
　　⒈上訴人之右側顱內出血是否與系爭交通事故有關，仍有調
      查之必要：上訴人108年4月20日至同年6月6日於國立成功
      大學醫學院附設醫院（以下簡稱成大醫院）住院，出院後
      轉往衛生福利部臺南醫院（以下簡稱臺南醫院）住院108
      年6月6日至9月5日，上訴人於臺南醫院所受照護期間較長
      ，臺南醫院之意見應仍有參考之價值。且臺南醫院回函第
      二點第㈠項表示，上訴受有「1.大腦創傷性出血病左側偏
      癱」，而「創傷性」應為外力導致，既原審函詢之兩家機
      關有此歧異（上訴人之顱內出血究竟是否為系爭交通事故
      所導致），惟成大醫院亦表示車禍外傷造成顱內出血機率
      較低，可知仍有機率，即非完全不可能，故上訴人仍主張
      顱內出血併左側偏癱為系爭交通事故所造成。
　　⒉上訴人請求被上訴人應再給付以下費用：
　　　⑴住院期間及出院後之看護費用：
　　　  ①上訴人仍主張其所受重傷之結果（因右側顱內出血）
          與系爭交通事故具有因果關係。
　　　　②原判決以臺南市住院病患家事服務業職業工會103年2
          月18日函認定全日看護費用為全日2,000元、半日1,1
          00元。惟系爭交通事故發生於000年，物價水準已與1
          03年不同，況坊間看護業者之資訊於108年對全日看
          護費用評估2,500元至4,000元、半日看護費用為1,60
          0元至2,500元，上訴人以2,400元作為全日看護費用
          計算基準應為合理。則上訴人住院期間（除加護病房
          外）共126日，受有302,400元之損失，原判決僅准許
          252,000元（2,000元×126日＝252,000元），上訴人請
          求被上訴人應再給付50,400元（302,400元－252,000
          元＝50,400元）。
　　　　③出院後看護費用：上訴人現今因癱瘓無法行動，食衣
          住行須專人全日照護，有臺南醫院函覆可證，上訴人
          主張其癱瘓與系爭交通事故有因果關係，已如前述。
          又坊間「包月」之外國籍看護費用每月為25,000元至
          30,000元，上訴人向被上訴人請求每年30萬元之出院
          後看護費用，尚為合理，再依107年度統計63歲女性
          平均餘命23.85年，上訴人向被上訴人請求出院後看
          護費用為6,900,000元（300,000元×23年＝6,900,000
          元）。原判決僅於99,000元（半日看護90日×1,100元
          ）範圍內准許上訴人之請求，故上訴人請求被上訴人
          再給付6,801,000元（6,900,000元－99,000元＝6,801,
          000元）。
　　　⑵不能工作之損失：因上訴人仍主張系爭交通事故與上訴
        人之癱瘓有因果關係，上訴人仍請求4年（即48個月）
        無法工作之損失1,136,100元（23,100元×9個月＋23,800
        元×39個月＝1,136,100元），原判決僅於279,000元範圍
        內准許上訴人之請求，上訴人請求被上訴人應再給付85
        7,100元（1,136,100元－279,000元＝857,100元）。
　　　⑶精神慰撫金：上訴人於系爭交通事故發生時已逾60歲，
        本是即將可頤養天年之時，卻因系爭交通事故受有重傷
        ，肉體與精神飽受折磨，更因系爭交通事故導致癱瘓而
        無法行動，倍受打擊，原判決僅於60萬元範圍內准許上
        訴人精神慰撫金之請求，上訴人認為過低，請求被上訴
        人應再給付90萬元。
　　　⑷綜上，上訴人請求被上訴人應再給付8,608,500元，依原
        判決認定上訴人與被上訴人應各負擔之過失責任為70%
        、30%，經過失相抵後，上訴人請求被上訴人再給付金
        額為2,582,550元（8,608,500元×30%＝2,582,550元），
        故上訴人於200萬元之範圍內請求，應為合理。
（三）原審為上訴人一部敗訴之判決，上訴人不服提起上訴，並
      聲明：⒈原判決不利於上訴人之部分廢棄。⒉上開廢棄部分
      ，被上訴人應再給付上訴人200萬元，暨自刑事附帶民事
      起訴狀繕本送達翌日起至清償日止，按年息百分之5計算
      之利息。⒊第一、二審訴訟費用由被上訴人負擔。
三、被上訴人即被告方面：
（一）被上訴人事實之陳述及所用證據，除與原判決記載相同者
      予以引用外，補稱：認同原審判決各項說明及結果，願依
      原審判決金額賠付上訴人，其他上訴求償內容及金額均不
      同意。
（二）並聲明：⒈請求駁回上訴。⒉上訴費用由上訴人負擔。
四、兩造不爭執事項及爭執內容：
（一）不爭執事項：
　　⒈被上訴人於108年4月19日晚間11時40分許，駕駛車牌號碼0
      0-0000號自用小客車，沿臺南市仁德區太興路由南往北方
      向行駛，行經該路與太子北路之閃光黃燈交岔路口時，原
      應注意車前狀況，並隨時採取必要之安全措施，且閃光黃
      燈表示警告，車輛應減速接近，注意安全，小心通過，而
      依當時天候雨、夜間有照明、柏油路面濕潤無缺陷且無障
      礙物、視距良好等情，並無不能注意之情事，竟疏未注意
      ，貿然駛入該交岔路口，適上訴人騎乘車牌號碼000-0000
      號普通重型機車（即系爭機車)沿太子北路由西往東駛入
      該交岔路口，亦疏未注意行經閃光紅燈交岔路口，應停車
      再開，車輛應減速接近，先停止於交岔路口前，讓幹道車
      優先通行後認為安全時，方得續行，二車因此發生碰撞（
      即系爭交通事故）。
　　⒉被上訴人因上開行為，經本院刑事庭以109年度交易字第49
      5號判決「被上訴人犯過失傷害罪，處有期徒刑肆月，如
      易科罰金，以新臺幣壹仟元折算壹日」，復經本院110年
      度交上易字第379號判決駁回上訴確定在案。　
　　⒊系爭交通事故經臺南市車輛行車事故鑑定委員會鑑定結果
      ，認【上訴人越級駕駛普通重型機車，支線道車未讓幹線
      道車先行，為肇事主因；被上訴人駕駛自小客車，閃光黃
      燈路口，未注意車前狀況，未減速慢行，為肇事次因】。
　　⒋國立成功大學醫學院附設醫院109年11月4日成附醫外字第1
      090021923號、110年1月4日成附醫外字第1100000102號函
      【「（C）至於右側顱內出血併左側癱與外傷之直接關係
      較有爭議，其出血之型態不是一般外傷之硬腦膜上或下出
      血，也不是外傷性蜘蛛下腔出血，而是瞬發性高血壓之基
      底核腦出血，經與本院之神經外科主治醫師討論，仍無法
      確認與外傷之直接關係。」、「病患張素貞之左側偏癱之
      情況，是由於右側顱內出血所造成；而顱內出血是否完全
      由車禍所造成，仍有爭議，由於該出血型態為基底核部位
      之腦出血，該位置之腦出血大多是高血壓引起之腦出血（
      即出血性中風），較少由外傷引起，故無法確認與外傷之
      直接關係。」】等語。
　　⒌衛生福利部臺南醫院109年12月9日函【病人因為車禍送至
      成大急診，急性照護也在成大判定以成大為主，右側顱內
      出血以外傷為主，因為主動脈剝離為缺血的病灶，不會出
      現出血性顱內病變，故顱內出血應以外傷導致為主】等語
      。
　　⒍上訴人因系爭傷害支出醫療費用339,551元。
　　⒎上訴人因系爭傷害支出植牙費用105,000元。　　
　　⒏上訴人已領取強制責任險理賠金20萬元。
（二）爭執事項：　
　　⒈上訴人之「右側顱內出血併左側偏癱」與系爭交通事故有
      無因果關係？　　　　
　　⒉上訴人住院期間（扣除住加護病房期間）之專人全日看護
      費每日費用為多少？　
　　⒊上訴人出院後是否需專人全日或半日看護？期間為何？　
　　⒋上訴人得請求不能工作的損失金額為多少？　
    ⒌被上訴人應賠償上訴人之精神慰撫金為多少？　
五、得心證之理由：
（一）本件上訴人主張被上訴人就系爭交通事故之發生有過失，
      而上訴人因系爭交通事故致受有外傷性主動脈弓撕裂傷併
      B型主動脈剝離、胸部鈍挫傷、左側氣血胸併胸骨肋骨多
      處骨折、尿路感染、左上肺葉塌陷（即系爭傷害)之事實
      ，業據提出成大醫院診斷證明書暨收據、衛生福利部臺南
      醫院診斷證明書暨收據及健美牙醫診斷證明書為憑，且為
      被上訴人所不爭執，而被上訴人所犯過失傷害之刑事案件
      部分，經本院以109年度交易字第495號判決「被上訴人犯
      過失傷害罪，處有期徒刑肆月，如易科罰金，以新臺幣壹
      仟元折算壹日」，復經本院110年度交上易字第379號判決
      駁回上訴確定在案，有本院前開刑事卷可稽。是上訴人此
      部分主張，堪信為真實。
（二）按當事人主張於己有利之事實者，就其事實有舉證之責任
      ，民事訴訟法第277條定有明文。又所謂相當因果關係，
      係指依經驗法則，綜合行為當時所存在之一切事實，為客
      觀之事後審查，認為在一般情形下，有此環境、有此行為
      之同一條件，均可發生同一之結果者，則該條件即為發生
      結果之相當條件，行為與結果即有相當之因果關係。反之
      ，若在一般情形下，有此同一條件存在，而依客觀之審查
      ，認為不必皆發生此結果者，則該條件與結果並不相當，
      不過為偶然之事實而已，其行為與結果間即無相當因果關
      係。上訴人主張其「右側顱內出血併左側偏癱」之傷害，
      係因系爭交通事故所致，並認被上訴人之過失行為，與上
      訴人「右側顱內出血併左側偏癱」之傷害有因果關係云云
      ；為被上訴人所否認，並以前揭情詞置辯。經查：
　　⒈依成大醫院【「右側顱內出血併左側癱與外傷之直接關係
      較有爭議，其出血之型態不是一般外傷之硬腦膜上或下出
      血，也不是外傷性蜘蛛下腔出血，而是瞬發性高血壓之基
      底核腦出血，經與本院之神經外科主治醫師討論，仍無法
      確認與外傷之直接關係。」、「病患張素貞之左側偏癱之
      情況，是由於右側顱內出血所造成；而顱內出血是否完全
      由車禍所造成，仍有爭議，由於該出血型態為基底核部位
      之腦出血，該位置之腦出血大多是高血壓引起之腦出血（
      即出血性中風），較少由外傷引起，故無法確認與外傷之
      直接關係。」】之說明（見本院卷第91、93頁），可知依
      成大醫院醫師之專業醫學意見，並無法確認上訴人「右側
      顱內出血併左側偏癱」之傷害與系爭交通事故有直接關係
      。
　　⒉本院刑事109年度交易字第495號（以下簡稱系爭刑事案件
      ）審理時曾詢臺南醫院，臺南醫院雖曾就上訴人病情資料
      函覆稱：「病人因車禍外傷造成顱內出血，左側偏癱，依
      出院後評估無復原情形，已達嚴重減損機能之程度等語，
      有該院109年9月28日南醫歷字第1090002692號函附系爭刑
      事案件卷可稽；惟本院刑事庭審理系爭刑事案件時，再函
      請臺南醫院就該院與成大醫院函覆之差異及其認定依據再
      為說明，該院函覆稱：「病人因為車禍送至成大急診，急
      性照護也在成大，判定以成大為主。右側顱内出血以外傷
      為主，因為主動脈剝離為缺血的病灶，不會出現出血性的
      顱内病變，故顱内出血應以外傷導致為主。」，亦有臺南
      醫院109年12月9日南醫歷字第1091007996號函附系爭刑事
      案件卷可稽。則上訴人「右側顱內出血併左側偏癱」之傷
      害，與系爭交通事故是否具有相當因果關係，依上開成大
      醫院函覆結果，並無法確認，而臺南醫院復稱病人因為系
      爭交通事故送至成大醫院急診，急性照護也在成大醫院，
      判定以成大為主等語，自亦難認上訴人「右側顱內出血併
      左側偏癱」之傷害，係因系爭交通事故造成。
　　⒊綜上，上訴人主張其「右側顱內出血併左側偏癱」之傷害
      ，係因系爭交通事故所致，並認被上訴人之過失行為，與
      上訴人「右側顱內出血併左側偏癱」之傷害有因果關係云
      云，不足採信。
（三）再按因故意或過失，不法侵害他人之權利者，負損害賠償
      責任；不法侵害他人之身體或健康者，對於被害人因此喪
      失或減少勞動能力，或增加生活上之需要時，應負損害賠
      償責任；不法侵害他人之身體、健康、名譽、自由、信用
      、隱私、貞操，或不法侵害其他人格法益而情節重大者，
      被害人雖非財產上之損害，亦得請求賠償相當之金額，民
      法第184條第1項前段、第193條第1項、第195條第1項前段
      分別定有明文。本件上訴人因被上訴人之過失行為，致受
      有系爭傷害之事實，自得依上開規定請求損害賠償。茲就
      上訴人請求之項目及金額，核列如下：
    ⒈醫療費用339,551元及植牙費用105,000元，共計444,551元
      部分，為被上訴人所不爭執。是上訴人此部分金額請求被
      上訴人給付，核屬有據，應予准許。
　　⒉看護費用部分：
　　　⑴按被害人因受傷需人看護，而由親屬看護時，雖無現實
        看護費之支出，亦應認被害人受有相當看護費之損害而
        得向加害人請求賠償（最高法院92年度臺上字第1626號
        民事判決可資參照）。
　　　⑵參成大醫院108年6月6日診斷證明書之醫師囑言欄記載：
        「病患於2019年4月20日00：13至本院急診，同日住本
        院加護病房，5月1日轉普通病房，5月15日接受胸主動
        脈支架置放手術，術後同日住加護病房，5月17日轉普
        通病房，於2019年6月6日轉衛福部臺南醫院普通病房住
        院。受傷後三個月內需24小時看護照顧及偏癱後復健。
        」（見本院110年度交重附民字第4號卷第17頁），認上
        訴人住院期間扣除住加護病房期間之生活起居，確需由
        專人全日看護。則上訴人自108年4月20日至成大醫院急
        診住院起算至108年9月6日臺南醫院出院，共住院139日
        ，扣除入住加護病房期間之108年4月20日至同年4月30
        日、108年5月15日至同年5月16日，共13日，堪認上訴
        人住院期間（除加護病房以外）有專人「全日」看護必
        要之期間為126日。
　　　⑶上訴人出院後是否有專人看護必要乙節，業經成大醫院
        函覆說明：【…㈡依照本院之經驗，若相似於病人之外傷
        （不含顱内出血），病人之住院日約3至6個月不等，住
        院期必定需專人全日照顧，其後約需3個月之半日照護
        】（見原審字卷第83頁）等語，堪認上訴人出院後約需
        3個月之專人「半日」照護。
　　　⑷上訴人雖主張因系爭交通事故致「右側顱內出血併左側
        偏癱」需長期看護，依107年度統計63歲女性平均餘命2
        3.85年，上訴人得向被上訴人請求出院後看護費用為6,
        900,000元（300,000元×23年＝6,900,000元）云云。惟
        上訴人「右側顱內出血併左側偏癱」難認與系爭交通事
        故有因果關係，業如前述。上訴人以其因系爭交通事故
        致「右側顱內出血併左側偏癱」為由，請求長達23年癱
        瘓無法行動的看護費用，核屬無據。
　　　⑸上訴人以108年至今之物價水準與103年間不同，並主張
        臺南市住院病患家事服務業職業工會103年間陳報之看
        護費用1,100元/半日、2,000元/全日（見原審卷第105
        頁）偏低，應以全日看護費用2,500元至4,000元、半日
        看護費用1,600元至2,500元計算云云，並提出坊間看護
        資料（見本院卷第59-68頁）為憑。惟本院審酌上訴人
        並未提出實際支付看護費用之證明，認看護費用以1,10
        0元/半日、2,000元/全日計算，尚屬適當。是上訴人此
        部分主張全日看護費用為2,500元至4,000元、半日看護
        費用為1,600元至2,500元計算云云，不足採信。
　　　⑹綜上，上訴人得請求之看護費用應為351,000元【計算式
        ：2,000元×126日（全日看護）＋1,100元×90日（半日看
        護）＝351,000元】；至逾上開金額之看護費用請求，則
        屬無據。
    ⒊不能工作損失部分：
　　　⑴參成大醫院110年12月16日成附醫外字第1100025487號函
        檢送之診療資料摘要表所載：「…㈢依照本院之經驗，類
        似外傷約需休養一年左右（由車禍日算，不含顱內出血
        ）…」（見原審卷第83頁）等語，認原告請求自系爭交
        通事故發生後休養1年之工作損失，核屬有據。
　　　⑵上訴人雖主張因系爭交通事故致其「右側顱內出血併左
        側偏癱」，請求4年不能工作之損失云云。惟上訴人「
        右側顱內出血併左側偏癱」難認與系爭交通事故有因果
        關係，業如前述。是上訴人以系爭交通事故致其「右側
        顱內出血併左側偏癱」為由，請求其癱瘓無法行動之工
        作損失，核屬無據。
　　　⑶綜上，上訴人請求自系爭交通事故日起算休養1年之工作
        損失，核屬有據；至逾1年不能工作之損失，則屬無據
        。
　　　⑷上訴人雖主張年薪389,916元，惟未舉證以實其說，而上
        訴人勞保投保薪資雖為30,300元，但勞保投保單位為臺
        南市花藝設計製作職業工會（見禁閱卷第19至32頁），
        顯見該投保金額並非上訴人當然之薪資，且上訴人109
        年度申報之薪資所得為109,110元（見禁閱卷第19至32
        頁），則上訴人主張其年薪389,916元，尚難憑採；本
        院審酌上訴人係47年出生，尚未逾法定強制退休年齡，
        並非無工作能力，故認上訴人之請求，應可按當時基本
        工資核算其不能工作之損失。又依勞動部勞工保險局公
        布自108年1月1日起每月基本工資為23,100元，自109年
        1月1日起每月基本工資為23,800元，依此計算，則上訴
        人得請求被上訴人給付之因系爭交通事故所受不能工作
        之損失為279,300元（計算式：23,100元×9月＋23,800元
        ×3月＝279,300元），逾此部分之請求，則無理由。
    ⒋精神慰撫金部分：按慰藉金之賠償須以人格權遭遇侵害，
      使精神上受有痛苦為必要，其核給之標準固與財產上損害
      之計算不同，然非不可斟酌雙方身分資力與加害程度，及
      其他各種情形核定相當之數額，此有最高法院51年臺上字
      第223號判例意旨可參。查上訴人於110年度有報稅所得44
      7,134元，名下有土地4筆、房屋3筆及投資11筆；被上訴
      人於110年度無報稅所得，名下亦無財產等情，有稅務電
      子閘門財產所得調件明細表在卷可稽。本院審酌本件事故
      發生之經過情形、上訴人所受傷害程度及兩造之身分地位
      、經濟狀況等一切情狀，認上訴人請求精神慰撫金150萬
      元，尚屬過高，應核減為60萬元，方稱允適。是上訴人請
      求精神慰撫金在60萬元之範圍內，尚稱允當；而逾該數額
      之請求，則屬無據。
　　⒌綜上，上訴人得請求被上訴人賠償之金額為1,674,851元（
      計算式：醫療費用339,551元＋植牙費用105,000元＋看護費
      用351,000元＋不能工作損失279,300元＋精神慰撫金60萬元
      ＝1,674,851元）。
（四）復按損害之發生或擴大，被害人與有過失者，法院得減輕
      賠償金額或免除之，民法第217條第1項定有明文。查，上
      訴人為系爭交通事故之肇事主因，被上訴人為肇事次因乙
      節，為兩造所不爭執。本院審酌兩造就系爭交通事故之過
      失情節，認上訴人應負百分之70的過失責任。故上訴人得
      向被上訴人請求賠償之金額，自應依過失比例酌減百分之
      70。從而，上訴人得向被上訴人請求賠償之金額為502,45
      5元（計算式：1,674,851元×30%＝502,455元，元以下四捨
      五入）；逾前揭範圍之請求，則屬無據。
（五）又按保險人依強制汽車責任保險法規定給付之保險金，視
      為加害人或被保險人損害賠償金額之一部分。加害人或被
      保險人受賠償請求時，得扣除之，強制汽車責任保險法第
      32條定有明文。從而，保險人所給付受益人之保險金，可
      視為被保險人或加害人所負損害賠償金額之一部分，受害
      人倘已自保險金獲得滿足，自不得又對被保險人或加害人
      請求（最高法院90年度台上字第825號民事判決意旨參照
      ）。上訴人因系爭交通事故已領取強制汽車責任保險給付
      20萬元，為兩造所不爭執，揆之前揭規定，上開給付應視
      為損害賠償金額之一部分，加害人受賠償請求時，得予扣
      除，故經扣除上開金額後，上訴人得向被上訴人請求之金
      額302,455元（計算式：502,455元－20萬元＝302,455元）
      ；至逾上開金額之請求，則屬無據。
六、綜上所述，上訴人依侵權行為法則，得向被上訴人請求之金
    額為302,455元。而上訴人除原審判准之302,455元外（上訴
    人於原審請求被上訴人應給付10,850,495元，原審判決被上
    訴人應給付上訴人302,455元），請求被上訴人再給付200萬
    元，及自刑事附帶民事起訴狀繕本送達翌日起至清償日止，
    按年息百分之5計算之利息，為無理由，不應准許。原審就
    上開不應准許部分，為上訴人敗訴判決，核無不合。上訴意
    旨指摘原判決不當，求予廢棄改判，為無理由，應予駁回。
七、上訴人聲請再將本件送第三家機構鑑定「上訴人右側顱內出
    血之原因為何？是否與系爭交通事故有關」，然上訴人於系
    爭交通事故後，旋即送成大醫院急診、治療，成大醫院對上
    訴人之傷勢自較其他醫院明瞭，且成大醫院為醫學中心，與
    兩造並無親誼，自無迴護偏頗之理，況成大醫院就此爭議，
    已於系爭刑事案件中說明清楚，是此部分應無再送其他醫院
    鑑定之必要。又本件判決基礎已臻明確，兩造其餘之攻擊防
    禦方法及訴訟資料經本院斟酌後，核與判決結果不生影響，
    無一一論述之必要，併予敘明。
八、末按法院為終局判決時，應依職權為訴訟費用之裁判；又訴
    訟費用，由敗訴之當事人負擔，民事訴訟法第87第1項、第7
    8條分別定有明文。本件上訴人之上訴為無理由，第二審訴
    訟費用即第二審裁判費為31,200元，應由上訴人負擔。
九、據上論結，本件上訴為無理由，依民事訴訟法第436條之1第
    3項、第449條第1項、第78條、第87條第1項，判決如主文。
中　　華　　民　　國　　111 　年　　11　　月　　23　　日
                        臺灣臺南地方法院民事第二庭
                            審判長法官  張 玉 萱
                                  法官  洪 碧 雀
                                  法官  王 獻 楠
以上正本證明與原本無異。
本判決除以適用法規顯有錯誤為理由外，不得上訴。
如對本判決上訴，須於判決送達後20日內向本院提出上訴狀，如
已於本判決宣示後送達前提起上訴者，應於判決送達後10日內補
具上訴理由（均按他造當事人之人數附繕本），並經本院許可後
方得上訴最高法院。上訴時應提出委任律師或具有律師資格之人
之委任狀；委任有律師資格者，另應附具律師資格證書及釋明委
任人與受任人有民事訴訟法第466條之l第1項但書或第2項所定關
係之釋明文書影本，並應一併繳納上訴裁判費。
中　　華　　民　　國　　111 　年　　11　　月　　23　　日
                            書  記  官  蕭 雅 文